臺灣臺南地方法院刑事判決　　　
110年度金訴字第384號
公  訴  人  臺灣臺南地方檢察署檢察官
被      告  余晟瑋



上列被告因詐欺等案件，經檢察官提起公訴（110年度偵緝字第6
51、652號），被告就被訴事實為有罪之陳述，本院裁定進行簡
式審判程序，判決如下：
    主  文
余晟瑋犯如附表編號一至六「宣告刑」欄所示之罪，各處如附表
編號一至六「宣告刑」欄所示之刑。應執行有期徒刑貳年。
未扣案之犯罪所得新臺幣貳萬元沒收，於全部或一部不能沒收或
不宜執行沒收時，追徵其價額。
    事  實
一、余晟瑋於民國109年7月間某日，加入某詐欺集團，擔任提領
    詐騙款項之工作（即俗稱車手），並可依據其所提領之款項
    數額分得一定比例之金額作為報酬，知悉其提領帳戶金錢乃
    參與詐欺取財犯罪，且將造成金流斷點以隱匿犯罪所得去向
　　，竟與其他所屬詐欺集團之成員共同意圖為自己不法之所有
    ，基於三人以上共同詐欺取財及洗錢之犯意聯絡，由該詐欺
    集團成員於附表所示之詐騙方式欄所載之時間、方式，向附
    表所示被害人欄之邱秀美、衛薏婷、賴冠吾、林志龍、鄧旨
    辰、范博豐施以詐術，使其等陷於錯誤，分別於附表所示匯
    款日期存入或匯入附表所示金額至附表所示匯入帳戶欄內，
    再由余晟瑋自不詳之詐欺集團成員處取得該等匯款帳戶提款
    卡、密碼，並於附表所示提款時間、地點，提領附表所示金
    額之現金，得手後將全部現金扣除可得報酬，再依該詐欺集
    團某成員指示，將贓款放在指定地點以回繳至前開詐騙集團
    ，以此方式製造金流之斷點，致無從追查前揭犯罪所得之去
    向，而掩飾、隱匿該犯罪所得，並從中獲取新臺幣（下同）
    2萬元報酬。嗣因邱秀美、衛薏婷、賴冠吾、林志龍、鄧旨
    辰、范博豐察覺有異，報警處理，始悉上情。
二、案經衛薏婷、賴冠吾、林志龍、鄧旨辰、范博豐分別訴由臺
    南市政府警察局歸仁、永康分局移送臺灣臺南地方檢察署檢
    察官偵查起訴。
    理  由
一、本件被告余晟瑋所犯之罪，係死刑、無期徒刑、最輕本刑為
    3年以上有期徒刑以外之罪，且非高等法院管轄第一審案件
    ，被告於本院準備程序中，先就被訴事實為有罪之陳  述，
    經告知簡式審判程序之旨，並聽取檢察官及被告之意見後，
    本院合議庭裁定由受命法官進行簡式審判程序，是本件之證
    據調查，依刑事訴訟法第273條之2規定，不受同法第159條
    第1項、第161條之2、第161條之3、第163條之1及第164條至
    第170條規定之限制，合先敘明。
二、上開犯罪事實，業據被告坦承不諱，核與證人即告訴人衛薏
    婷、賴冠吾、林志龍、鄧旨辰、范博豐、被害人邱秀美之證
    述大致相符（警一卷第55-57頁、警二卷第25-26、29-31、3
    3-36、37-39、41-43頁），並有新北市政府警察局海山分局
    海山派出所受理刑事案件報案三聯單、受理各類案件紀錄表
    、內政部警政署反詐騙諮詢專線紀錄表、165專線協請金融
    機構暫行圈存疑似詐欺款項通報單、新北市政府警察局海山
    分局海山派出所受理詐騙帳戶通報警示簡便格式表（警一卷
    第38-41頁）、臺北市政府警察局中山分局大直派出所受理
    刑事案件報案三聯單、受理各類案件紀錄表、內政部警政署
    反詐騙諮詢專線紀錄表、臺北市政府警察局中山分局大直派
    出所受理詐騙帳戶通報警示簡便格式表、郵政自動櫃員機交
    易明細表、郵局存摺影本、合作金庫自動櫃員機交易明細表
    、合作金庫銀行存摺影本、網路銀行交易紀錄截圖照片、手
    機通話紀錄翻拍照片（警一卷第46-53頁）、内政部警政署
    反詐騙諮詢專線紀錄表、臺中市政府警察局豐原分局合作派
    出所受理各類案件紀錄表、受理詐騙帳戶通報警示簡便格式
    表、臺中銀行國内匯款申請書回條、臺中銀行存摺封面及内
    頁影本（警一卷第58-63頁）、屏東縣政府警察局里港分局
    九如分駐所受理刑事案件報案三聯單、受理各類案件紀錄表
    、受理詐騙帳戶通報警示簡便格式表、165專線協請金融機
    構暫行圈存疑似詐欺款項通報單、金融機構聯防機制通報單
    、內政部警政署反詐騙諮詢專線紀錄表、郵政自動櫃員機交
    易明細表（警二卷第99-111頁）、臺北市政府警察局大安分
    局瑞安街派出所受理刑事案件報案三聯單、受理各類案件紀
    錄表、內政部警政署反詐騙諮詢專線紀錄表、臺北市政府警
    察局大安分局瑞安街派出所受理詐騙帳戶通報警示簡便格式
    表、金融機構聯防機制通報單、手機通話紀錄翻拍照片、網
    路銀行交易紀錄截圖照片（警二卷第113-128頁）、高雄市
    政府警察局苓雅分局民權路派出所受理刑事案件報案三聯單
    、陽信商業銀行匯款收執聯、高雄市政府警察局苓雅分局民
    權路派出所受理各類案件紀錄表、受理詐騙帳戶通報警示簡
    便格式表、金融機構聯防機制通報單（警二卷第89-97頁）
    ，李俐縈之合作金庫銀行開戶資料及帳戶交易明細、玉山銀
    行個金集中部109年11月20日玉山個（集中）字第109013975
    1號函暨函附吳游維之開戶資料及帳戶交易明細、中國信託
    商業銀行股份有限公司109年11月03日中信銀字第109224839
    277185號函暨函附鍾雅婷帳戶交易明細、臺北富邦商業銀行
    股份有限公司高雄分行109年11月30日北富銀高雄字第10900
    00112號函暨函附張宥瑜之開戶資料及帳戶交易明細（警一
    卷第13-14頁、警二卷第47-51、53-62、63-69頁）、車手提
    款時之ATM監視器翻拍照片及路口監視器拍攝之接應車輛翻
    拍照片（警一卷第21-28、71-75頁、偵一卷第23-32頁）附
    卷足參，堪認被告上開任意性之自白，確與事實相符；是本
    件事證明確，被告犯行洵堪認定，應予依法論科。
三、論罪科刑
㈠、核被告所為，係刑法第339 條之4 第1 項第2 款之三人以上
    共同詐欺取財罪及洗錢防制法第14條第1 項之普通洗錢罪。
㈡、被告與詐欺集團不詳成員就本案犯行，有犯意聯絡及行為分
    擔，論以共同正犯。被告本案犯行係以一行為同時觸犯上開
    數罪名，為想像競合犯，應從一重之刑法第339條之4 第1 
    項第2 款之三人以上共同詐欺取財罪處斷。被告如附表編號
    1至6所示3人以上共同詐欺邱秀美等6人之犯行，則係於不同
    時、地對不同之被害人分別違犯，犯意有別，行為互殊，應
    予分論併罰。
㈢、爰審酌被告不思以正途賺取錢財，參與詐騙集團之犯罪組織
    ，擔任領款車手從匯款帳戶提領贓款後交付予詐欺集團不詳
    成員，助長詐騙歪風及嚴重影響社會治安，致使邱秀美等6
    人受有本案遭詐騙金額之損失，實有不該，惟念被告年紀尚
    輕、思慮不週，其坦承犯行，犯後態度尚佳，兼衡被告於本
    案中之角色、分工、涉案情節及對邱秀美等6人造成之損害
    情形，暨被告智識程度、家庭生活狀況等一切情狀，分別量
    處如主文所示之刑，並定其應執行之刑，以示懲儆。
㈣、被告供承上開犯行共獲得2萬元（本院卷第68頁），而依卷內
    事證既查無其他積極證據足認被告本案犯行所得，除其所供
    述之上述報酬外，尚有其他不法利得，依罪疑有利於被告原
    則，應認被告實際受分配之不法利得為2萬元，雖未扣案，
    仍應依刑法第38條之1第1項前段宣告沒收，於全部或一部不
    能沒收或不宜執行沒收時，依同法條第3項規定，追徵其價
    額。
據上論斷，依刑事訴訟法第273條之1第1項、第299條第1項前段
，洗錢防制法第14條第1項，刑法第11條、第28條、第339條之4
第1項第2款、第55條、第51條第5款、第38條之1第1項前段、第3
項、第40條第1項，刑法施行法第1條之1，判決如主文。
本案經檢察官廖羽羚提起公訴、李駿逸到庭執行職務。
中　　華　　民　　國　　110 　年　　10　　月　　26　　日
                  刑事第五庭    法　官  蔡奇秀
以上正本證明與原本無異。
如不服本判決應於收受本判決後20日內向本院提出上訴書狀，並
應敘述具體理由。其未敘述上訴理由者，應於上訴期間屆滿後20
日內向本院補提理由書狀（均須按他造當事人之人數附繕本）「
切勿逕送上級法院」。 
　　　　　　　　　　　　　　　　書記官  張仕蕙　　
中　　華　　民　　國　　110 　年　　10　　月　　26　　日
附表：

編號 詐騙方式 被害人 匯款日期        匯入帳戶 匯款金額 提款時間、地點、金額        宣告刑 1 109年8月18日09時22分許，佯為姪子「邱文俊」撥打電話予邱秀美騙稱：因支票到期，手頭緊需借款周轉云云，使邱秀美陷於錯誤而依指示匯款 邱秀美(未提告) 109年8月18日10時56分 吳游維之玉山商業銀行帳號（808）0000000000000號帳戶 （吳游維所涉詐欺取財罪嫌部分，業經臺灣桃園地方檢察署檢察官以109年度偵字第31160、37171號為不起訴處分確定） 200,000元 於109年8月18日11時6分、7分、8分，在玉山銀行仁德分行之自動櫃員機（臺南市○○區○○路000號）各提領50,000元 余晟瑋犯三人以上共同詐欺取財罪，處有期徒刑壹年貳月。 2 109年08月18日17時55分許，佯為店家「綠島之星」撥打電話予衛薏婷騙稱：因系統平台異常，有重複訂單，將會自帳戶扣款，須依指示操作自動櫃員機取消云云，使衛薏婷陷於錯誤而依指示操作 衛薏婷(提告) 109年8月18日18時46分 鍾雅庭之中國信託商業銀行帳號（822）000000000000號帳戶 （鍾雅庭所涉詐欺取財罪嫌，業經臺灣桃園地方檢察署檢察官以109年度偵字第33416號為不起訴處分） 29,987元 於109年8月18日19時25分，在中國信託商業銀行仁德簡易分行（臺南市○○區○○路000號）提領80,000元 余晟瑋犯三人以上共同詐欺取財罪，處有期徒刑壹年壹月。                 3 109年8月18日18時45分許，佯為「TAAZE讀冊」客服人員撥打電話予賴冠吾騙稱：因系統出錯人員疏失，誤將訂單認為經銷商，須至網路自動櫃員機取消訂單云云，使賴冠吾陷於錯誤而依指示操作 賴冠吾(提告) 109年8月18日19時08分  49,989元  余晟瑋犯三人以上共同詐欺取財罪，處有期徒刑壹年壹月。 4 109年8月20日19時34分許，佯為「MOMO購物平台」客服，以電話向林志龍騙稱：因訂單誤植為企業用戶，須依指示操作自動櫃員機取消云云，使林志龍陷於錯誤而依指示操作 林志龍(提告) 109年8月20日20時29分 張宥瑜之台北富邦商業銀行帳號（012）000000000000號帳戶 （張宥瑜所涉詐欺取財罪嫌，業經臺灣高雄地方檢察署檢察官以110年度偵字第2058號提起公訴）  45,103元 於109年08月20日20時37分、39分、40分，在臺灣銀行永康分行之自動櫃員機（臺南市○○區○○路000號），分別提領20,000元、20,000元、12,000元，於109年8月20日21時某分起至55分間，在國泰世華國壽仁德服務中心之自動櫃員機（臺南市○○區○○路0段000號），各提領5,000元、20,000元、5,000元、 10,000元 余晟瑋犯三人以上共同詐欺取財罪，處有期徒刑壹年壹月。                   5 109年8月20日19時12分許，佯為「486購物平台」專員，以電話向鄧旨辰騙稱：因人員疏失而誤刷信用卡，須依指示操作自動櫃員機做刷退云云，使鄧旨辰陷於錯誤而依指示操作 鄧旨辰(提告) 109年8月20日20時37分  7,101元  余晟瑋犯三人以上共同詐欺取財罪，處有期徒刑壹年壹月。    109年8月20日20時41分  5,231元      109年8月20日21時06分  28,823元 （含手續費15元）      109年8月20日21時09分  6,012元   6 109年8月24日11時許，佯為友人「廖志煌」撥打電話予范博豐騙稱：因手頭緊需借款周轉云云，使范博豐陷於錯誤而依指示匯款 范博豐(提告) 109年8月24日12時許 李俐縈之合作金庫商業銀行帳號（006）0000000000000號帳戶 （李俐縈所涉詐欺取財罪嫌，業經臺灣橋頭地方檢察署檢察官以110年度偵字第5994、6151號為不起訴處分確定） 50,000元 於109年8月24日12時21分、23分、24分、25分，在統一超商東橋門市之自動櫃員機（臺南市○○區○○○路00號），各提領20,000元（包含帳戶內原本之款項） 余晟瑋犯三人以上共同詐欺取財罪，處有期徒刑壹年壹月。